Inventaris van het archief van de Vereniging van Scholen voor Hoger Economisch en Administratief Onderwijs (VHEAO), 1968-1986
Nationaal Archief, Den Haag
Vereniging van Scholen voor Hoger Economisch en Administratief Onderwijs (VHEAO)
Vereniging HEAO
1968-1986
I27153
4.80 meter; 37 inventarisnummers.
Normale geschreven, getypte en gedrukte documenten, geen bijzondere handschriften.
Nationaal Archief, Den Haag
Vereniging van Scholen voor Hoger Economisch en Administratief Onderwijs 1967-1987
Het archief van de Vereniging van Scholen voor Hoger Economisch en Administratief Onderwijs bevat onder ander stukken van het arbeidsvoorwaardenoverleg, stukken betreffende de nascholingscursus informatica voor docenten en voorlichtingsstukken over het H.E.A.O..
Archiefvorming
Geschiedenis van het archiefbeheer
De verwerving van het archief
Het archief is door schenking verworven.
2.19
Aanwijzingen voor de gebruiker
Openbaarheidsbeperkingen
Volledig openbaar.
Materiële beperkingen
Het archief kent geen materiële beperkingen.
Aanvraaginstructie
Openbare archiefstukken kunnen online worden aangevraagd en gereserveerd. U kunt dit ook via de terminals in de studiezaal van het Nationaal Archief doen. Om te kunnen reserveren dient u de volgende stappen te volgen:
U maakt een profiel aan op www.gahetna.nl, en logt vervolgens in
Via de archiefinventaris (alleen de beschrijvingen met rode nummers) selecteert u het gewenste archiefstuk door op de knop 'Reserveren' te klikken
In het volgende scherm geeft u aan op welke dag u het archiefstuk wilt inzien
Indien u zich bevindt in de studiezaal en een tafelnummer heeft ontvangen kunt u dit nummer vermelden. Als u geen tafelnummer heeft kunt u tafelnummer 777 laten staan
Vervolgens bevestigt u uw reservering door deze te versturen.
Verwant materiaal
Beschikbaarheid van kopieën
Beschrijving van de series en archiefbestanddelen
- Archief van het Besturencontact H.E.A.O., 1968-1976.; 1-2
  - Algemeen. 1968-1974., 1
  - Commissies. 1968-1976., 2
- Algemene correspondentie., 1977-1987.; 3-13
  - 1977-1978, 3
  - 1979-1980, 4
  - 1981, 5
  - 1982-1983, 6
  - 1983-1984, 7
  - 1984-1985(I)., 8
  - 1984-1985(II)., 9
  - 1986(I)., 10
  - 1986(II)., 11
  - 1987(I)., 12
  - 1987(II)., 13
- Bestuursstukken., 1976-1987.; 14-21
  - 1976-1978, 14
  - 1978-1981, 15
  - 1981-1982, 16
  - 1983, 17
  - 1984-1985, 18
  - 1985-1986, 19
  - 1986-1987(I)., 20
  - 1986-1987(II)., 21
- Correspondentie met leden., 1976-1987.; 22-25
  - 1976-1979, 22
  - 1980-1983, 23
  - 1984-1985, 24
  - 1986-1987, 25
- Financiën., 1976-1987.; 26
- Arbeidsvoorwaardenoverleg H.E.A.O., 1981-1982.; 27-28
  - Correspondentie., 27
  - Documentatie., 28
- Nascholingscursus informatica voor docenten., 1981-1983.; 29
- Voorlichting over het H.E.A.O., 1976-1986.; 30-31
  - 1976-1980, 30
  - 1980-1986, 31
- Statistiek van het leerlingenaantal, examens e.d., 1979-1987.; 32
- Commissies., 1976-1985.; 33
- Diversen., 1976-1985.; 34-37
  - 1976-1981, 34
  - 1981-1983, 35
  - 1984, 36
  - 1985, 37